# 企业负荷联合试车有没有时间限制？

提问人：inamiya 时间：2016-01-08 15:14:29
企业负荷联合试车有没有时间限制？业务中遇到一家企业三年收入、成本、费用都在在建工程-待摊投资- 负荷联合试车费科目下核算，这合理吗？应该怎么做？

回答人：chenyiwei
没有统一的适用于所有行业的时间限制，更多地考虑行业内的标准和约定俗成的惯例。但如果已经持续负荷试车三年，则按常理确实是不大合理。